【裁判字號】    92,台上,2718
【裁判日期】    921218
【裁判案由】    履行契約
【裁判全文】
最高法院民事裁定                              九十二年度台上字第二七一八號
    上  訴  人  甲○○
    訴訟代理人  賴鴻鳴律師
                黃俊達律師
                莊信泰律師
    被 上訴 人  乙○○
    訴訟代理人  張永昌律師
                丁士哲律師
                曾志青律師
右當事人間請求履行契約事件，上訴人對於中華民國九十二年九月十六日台灣高等法
院台南分院第二審判決（九十二年度重上字第三三號），提起上訴，本院裁定如左：
    主  文
上訴駁回。
第三審訴訟費用由上訴人負擔。
    理  由
按上訴第三審法院，非以原判決違背法令為理由，不得為之。又提起上訴，上訴狀內
應記載上訴理由，表明原判決所違背之法令及其具體內容，暨依訴訟資料合於該違背
法令之具體事實，其依民事訴訟法第四百六十九條之一規定提起上訴者，並應具體敘
述為從事法之續造、確保裁判之一致性或其他所涉及之法律見解具有原則上重要性之
理由，同法第四百六十七條、第四百七十條第二項定有明文。而依同法第四百六十八
條規定，判決不適用法規或適用不當者，為違背法令；依同法第四百六十九條規定，
判決有該條所列各款情形之一者，為當然違背法令。是當事人提起上訴，如以同法第
四百六十九條所列各款情形為理由時，其上訴狀或理由書應表明該判決有合於各該條
款規定情形之具體內容，及係依何訴訟資料合於該違背法令之具體事實。如依同法第
四百六十八條規定，以原判決有不適用法規或適用法規不當為理由時，依同法第四百
六十九條之一規定，須經第三審法院之許可，而該許可，以從事法之續造、確保裁判
之一致性或其他所涉及之法律見解具有原則上重要性者為限，故其上訴狀或理由書應
表明該判決所違背之法令條項，或有關判例、解釋字號，或成文法以外之習慣或法理
等及其具體內容，暨係依何訴訟資料合於該違背法令之具體事實，並具體敘述為從事
法之續造、確保裁判之一致性或其他所涉及之法律見解具有原則上重要性之理由。上
訴狀或理由書如未依上述方法表明，或其所表明者與上開法條規定不相合時，即難認
為已合法表明上訴理由，其上訴自非合法。本件上訴人對原判決提起上訴，雖以該判
決具有民事訴訟法第四百六十九條第六款判決不備理由及同條所列各款外之違背法令
為由，惟核其上訴理由狀所載內容，係就原審取捨證據、認定事實之職權行使，及依
職權解釋契約，指摘其為不當，並就原審已論斷者，泛言未論斷，而未表明該判決所
違背之法令及其具體內容，暨依訴訟資料合於該違背法令之具體事實，並具體敘述為
從事法之續造、確保裁判之一致性或其他所涉及之法律見解具有原則上重要性之理由
。難認其已合法表明上訴理由。依首揭說明，應認其上訴為不合法。末查原審審理結
果，以兩造及訴外人何中和於簽訂被繼承人何金川遺產分割協議書時，曾先由兩造就
各人名下之財產提出由代書即證人陳水木為財產多寡之比較，並提出系爭崁腳段第九
十號土地列入財產清單約由兩造均分等情，並斟酌訂約時在場之該代書、胞弟何中和
、胞妹劉何金環、蔡何金治之證言及上開財產清單所載內容，因認上訴人同意將系爭
土地所有權應有部分二分之一移轉登記予被上訴人，係本於協議分割均分其等被繼承
人遺產之緣故。上訴人既非以自有財產贈與被上訴人，故上訴人依贈與之法律關係主
張已撤銷該贈與行為並不可取，爰為上訴人敗訴之判決，自不生判決不備理由，而有
違背法令之問題，併此明。
據上論結，本件上訴為不合法。依民事訴訟法第四百八十一條、第四百四十四條第一
項、第九十五條、第七十八條，裁定如主文。
中      華      民      國    九十二    年     十二     月     十八     日
                              最高法院民事第四庭
                                  審判長法官  蕭  亨  國
                                        法官  許  朝  雄
                                        法官  謝  正  勝
                                        法官  陳  淑  敏
                                        法官  劉  福  來
      右正本證明與原本無異
                                              書  記  官
中      華      民      國    九十二    年     十二     月    三十一    日
                                                                       Ｍ


司法院資訊處製作；財團法人民間司法改革基金會備份。
